臺灣桃園地方法院刑事裁定　　　　　　 110年度聲字第3268號
聲明異議人
即　受刑人　徐建裕



上列聲明異議人因受刑人之公共危險案件，不服檢察官之執行指
揮（臺灣桃園地方檢察署110 年度執字第9576號），聲明異議，
本院裁定如下：
    主  文
聲明異議駁回。
    理  由
一、本件聲明異議意旨略以：受刑人於110 年10月2 日身體不識
    送醫急診治療，是請求本件得以易科罰金，爰聲明異議請求
    撤銷不准易科罰金，須入監執行之處分云云。
二、按受刑人或其法定代理人或配偶以檢察官執行之指揮為不當
    者，得向諭知該裁判之法院聲明異議，刑事訴訟法第484 條
    定有明文。而所稱「檢察官執行之指揮不當」，應包括執行
    之指揮違法及執行方法不當等情形在內（最高法院77年度台
    抗字第741 號裁定意旨參照）。又刑罰執行，由檢察官依指
    揮書附具之裁判書為之，刑事訴訟法第457 條第1 項、第45
    8 條規定至明；而判決確定後即生效力，檢察官如依確定判
    決內容為指揮執行，自難指檢察官執行之指揮為違法或其執
    行方法不當；除法院之確定判決或定執行刑之確定裁定有違
    法情事，經非常上訴或再審程序，加以撤銷或變更者外，原
    確定裁判有其執行力，檢察官應據以執行；從而，於法院之
    確定裁判變更前，檢察官據以執行，其執行之指揮即難認有
    違法或不當（最高法院100 年度台抗字第936 號、101 年度
    台抗字第301 號、103 年度台抗字第624 號裁定意旨參照）
    。
三、次按犯最重本刑為5 年以下有期徒刑以下之刑之罪，而受6
    個月以下有期徒刑或拘役之宣告者，得以新臺幣1,000 元、
    2,000 元或3,000 元折算1 日，易科罰金，但易科罰金難收
    矯正之效或難以維持法秩序者，不在此限，刑法第41條第1
    項有明文。依其立法理由，易科罰金之制度旨在救濟短期自
    由刑之流弊，性質屬於易刑處分，故在裁判宣告條件上不宜
    過於嚴苛，至於個別受刑人如有不宜易科罰金之情形，在刑
    事執行程序中，檢察官得依現行條文第1 項但書之規定，審
    酌受刑人是否具有「確因不執行所宣告之刑，難收矯正之效
    ，或難以維持法秩序」等事由，而為准許或駁回受刑人易科
    罰金之聲請，更符合易科罰金制度之意旨。是以有期徒刑或
    拘役得易科罰金之案件，法院所諭知者僅係如易科罰金時之
    折算標準而已，至於是否准予易科罰金，則依刑事訴訟法第
    457 條規定，賦予執行檢察官視個案具體情形得予裁量之權
    能，亦即執行檢察官得考量受刑人之實際情況，是否有難收
    矯正之效或難以維持法秩序，以作為其裁量是否准予易科罰
    金之憑據，非謂一經判決宣告易科罰金之標準，檢察官即應
    為易科罰金之處分；而所謂「難收矯正之效」及「難以維持
    法秩序」，乃立法者賦與執行檢察官得依具體個案，考量犯
    罪特性、情節及受刑人個人特殊事由，審酌應否准予易科罰
    金之裁量權，檢察官就此項裁量權之行使，僅於發生裁量瑕
    疵之情況時，法院始有介入審查之必要，倘檢察官之執行指
    揮已就刑法第41條第1 項但書所指情形妥為考量，則難認其
    裁量權之行使有何違法或不當可言（最高法院77年度台非字
    第158 號、100 年度台抗字第647 號裁定意旨參照）。
四、經查，臺灣桃園地方檢察署（下稱桃園地檢署）檢察官以受
    刑人共6 次犯公共危險犯行，且為5 年內4 犯，猶再犯本案
    酒駕犯行，足認易科罰金難收矯正之效之事由，否准受刑人
    易科罰金乙節，經本院調閱該署110 年度執字第9576號卷核
    閱無誤，首堪認定。又受刑人第5 犯公共危險案件，經本院
    以108 年桃交簡第2638號判決判處有期徒刑4 月確定，於
    109 年2 月26日徒刑易科罰金出監執行完畢等情，有臺灣高
    等法院被告前案紀錄表附卷可佐，足認受刑人未因先前論罪
    科刑，及已因酒後駕車入監服刑獲得警惕，顯見其漠視法令
    程度嚴重，對社會法秩序之危害重大，其對刑罰之反饋效果
    極為薄弱。又執行檢察官既已依受刑人之具體個案，考量其
    犯罪特性、情節，認若准予受刑人易科罰金或易服社會勞動
    ，當有難收矯正之效及難以維持法秩序等刑法第41條第1 項
    但書、第4 項所定之事由，不准受刑人易科罰金或易服社會
    勞動，應屬行使法律賦予指揮刑事案件執行之裁量權，並無
    逾越法律授權或審認與刑法第41條第1 項但書、第4 項之裁
    量要件無合理關連之事實等情事，難認有何執行指揮不當之
    處。
五、至於受刑人固提出醫院診斷證明書（見本院聲字卷第9 頁）
    ，欲證明身體狀況不適宜入監服刑等情，然判斷受刑人是否
    適宜入監服刑，為執行檢察官職權行使範疇，在無不當或違
    法之情況，本院自當予以尊重，而本件被告既已於110 年10
    月13日入監服刑，迄今仍在監執行中，有臺灣高等法院在監
    在押全國紀錄表在卷可查，顯見受刑人身體狀況得以入監服
    刑，自難認執行檢察官於本件之指揮執行有何不當之處，是
    受刑人據以前詞主張本件檢察官執行指揮不當云云，亦無足
    採。另依監獄行刑法第58條第1 項規定：「受刑人現罹疾病
    ，在監內不能為適當之醫治者，得斟酌情形，報請監督機關
    許可保外醫治或移送病監或醫院。」，是倘若受刑人入監服
    刑期間身體若有不適，仍得依上揭規定報請所在之矯正機關
    申請保外就醫，併此敘明。
六、綜上所述，本件桃園地檢署110 年度執字第9576號檢察官執
    行之指揮，並無違背法令、逾越法律授權或專斷等濫用權力
    之情事，核無不當，本件受刑人聲明異議為無理由，應予駁
    回。
七、依刑事訴訟法第486 條，裁定如主文。
中    華    民    國   110    年    11    月    24    日
                  刑事第九庭    法  官  謝承益
以上正本證明與原本無異。
如不服本裁定，應於裁定送達後5 日內向本院提出抗告狀。
                                書記官  莊佳蓁
中    華    民    國   110    年    11    月    29    日